臺灣臺南地方法院臺南簡易庭民事判決
111年度南簡字第412號
原      告  陳南良  

被      告  吳應文  


上列當事人間請求遷讓房屋事件，經本院於民國111年5月2日言
詞辯論終結，判決如下：
    主  文
被告應將門牌號碼臺南市○區○○路000巷00號房屋騰空遷讓交還原
告。
被告應給付原告如附表所示之金額及利息。
訴訟費用由被告負擔。
本判決所命給付，於判決確定前清償期屆至者得假執行。
    事實及理由
壹、程序方面
一、原告起訴時，訴之聲明為：㈠被告應將門牌號碼臺南市○區○○
    路000巷00號房屋（下稱系爭房屋）騰空遷讓交還原告。㈡被
    告應給付原告新臺幣（下同）210,000元，及自民國110年12
    月起遷讓交屋日止，按週年利率5％計算之利息。嗣於審理中
    當庭減縮第㈡項聲明為：被告應給付原告如附表所示之金額
    及利息。核屬減縮應受判決事項之聲明，依民事訴訟法第25
    5條第1項第3款規定，應予准許。
二、本件被告經合法通知，未於言詞辯論期日到場，核無民事訴
    訟法第386條各款所列情形，爰依原告之聲請，由其一造辯
    論而為判決。
貳、實體方面
一、原告起訴主張：被告於109年5月間與原告訂立房屋租賃契約
    （下稱系爭租賃契約），向原告承租系爭房屋；雙方約定租
    賃期間自109年5月至110年5月止，租金為每月15,000元，水
    電及瓦斯等費用由被告負擔。詎被告僅交付8個月之租金及
    押租金3,000元，被告於租賃期間屆滿前稱到期即搬走，惟
    迄今尚未搬離，仍未將系爭房屋遷讓交還原告；被告積欠租
    金及無權占有系爭房屋，受有相當於租金之利益，致原告受
    有每月租金之損害，兩造於110年10月11日協議，損害為210
    ,000元，並約定違約金75,000元，共計285,000元，由被告
    開立本票按期償還，惟被告亦未按期償還，為此依租賃契約
    及協議之法律關係為請求。並聲明：㈠被告將系爭房屋遷讓
    交還原告；㈡被告應給付原告如附表所示金額及利息（於本
    件僅請求210,000元）。
二、被告經合法通知，未於言詞辯論期日到場，亦未提出書狀為
    任何聲明或陳述。
三、系爭房屋為原告所有，出租予被告，於租約屆期後，經原告
    函催返還，兩造並就積欠之租金及相當於租金之不當得利數
    額及償還方式另有協議，業經原告提出系爭房屋之謄本、存
    證信函及被告簽立之本票在卷可查，被告經合法通知，未為
    爭執，應認為真實。租賃定有期限者，其租賃關係，於期限
    屆滿時消滅；承租人於租賃關係終止後，應返還租賃物，民
    法第450條、第455條定有明文。系爭租約既已因期限屆滿，
    前揭規定，被告自負有遷讓交還系爭房屋之義務。從而，原
    告主張依租賃契約法律關係請求被告遷讓交還系爭房屋，應
    屬有據。
四、兩造協議分期償還，原告之請求於本件言詞辯論期日前已屆
    期者，被告自應負給付之責，原告依協議請求，於此部分，
    自屬有據；未屆期者，被告本有期限利益存在，於約定期限
    內始負返還之責，兩造既約定依本票所載日期償還款項，亦
    無喪失期限利益之約定，惟請求將來給付之訴，以有預為請
    求之必要者為限，得提起之，為民事訴訟法第246條所明定
    。本件被告既分文未付，已難期待將來依約清償，可認原告
    有預為請求之必要，然被告之期限利益並未喪失，是被告仍
    依兩造約定之期限始負返還之責。是原告就將來給付之訴所
    為之請求，應屬有據。
五、給付有確定期限者，債務人自期限屆滿時起，負遲延責任；
     民法第229條第1項定有明文。又遲延之債務，以支付金錢
    為標的者，債權人得請求依法定利率計算之遲延利息；但約
    定利率較高者，仍從其約定利率；而應付利息之債務，其利
    率未經約定，亦無法律可據者，週年利率為百分之5，亦為
    同法第233條第1項及第203條所明定。查原告依協議之法律
    關係請求被告返還如附表所示之金額，並定有給付之期限，
    依上開規定，被告自期限屆滿後即負遲延責任，原告請求如
    附表所示計息金額及自票載付款日翌日起至清償日止，按週
    年利率5%計算之利息，未逾被告之期限利益，於法相符。　
    　
六、綜上所述，原告本於租賃契約及協議之法律關係，請求被告
    給付如主文第1、2項所示之請求及將來給付，即屬有據，應
    予准許。
七、將來給付之訴於判決確定前，有全部或一部屆清償期之可能
    ，不能謂無宣告假執行之實益，仍應依聲請，宣告於判決確
    定前如清償期已屆至者，得假執行。本判決乃就民事訴訟法
    第427條第1項規定之訴訟適用簡易程序所為被告敗訴之判決
    ，依民事訴訟法第389條第1項第3款之規定，自應依職權宣
    告假執行。另依民事訴訟法第78條規定，諭知訴訟費用由被
    告負擔。　　　
八、據上論結，本件原告之訴為有理由，判決如主文。　　 
中　　華　　民　　國　　111 　年　　5 　　月　　12　　日
                  臺南簡易庭  法官  施介元
以上正本係照原本作成。 
如不服本判決，應於送達後20日內，向本院提出上訴狀並表明上
訴理由（須附繕本）。如委任律師提起上訴者，應一併繳納上訴
審裁判費。
中　　華　　民　　國　　111 　年　　5 　　月　　12　　日
                               書記官  曾怡嘉
附表
編號 得請求給付日期及金額 得請求之利息 訴訟性質  1 民國111年5月2日言詞辯論期日前已屆期部分 新臺幣75,000元 其中新臺幣15,000元，自民國110年12月6日起至清償日止，按週年利率5％計算之利息；其中新臺幣15,000元，自民國111年1月6日起至清償日止，按週年利率5％計算之利息；其中新臺幣15,000元，自民國111年2月6日起至清償日止，按週年利率5％計算之利息；其中新臺幣15,000元，自民國111年3月6日起至清償日止，按週年利率5％計算之利息；其中新臺幣15,000元，自民國111年4月6日起至清償日止，按週年利率5％計算之利息。 現在給付之訴  2 民國111年5月5日給付新臺幣15,000元 自民國111年5月6日起至清償日止，按週年利率5％計算之利息。 將來給付之訴  3 民國111年6月5日給付新臺幣15,000元 自民國111年6月6日起至清償日止，按週年利率5％計算之利息。 將來給付之訴  4 民國111年7月5日給付新臺幣15,000元 自民國111年7月6日起至清償日止，按週年利率5％計算之利息。 將來給付之訴  5 民國111年8月5日給付新臺幣15,000元 自民國111年8月6日起至清償日止，按週年利率5％計算之利息。 將來給付之訴  6 民國111年8月5日給付新臺幣75,000元 自民國111年8月6日起至清償日止，按週年利率5％計算之利息。 將來給付之訴